

GENNARO, A. PAGANO

COBOL ANALYST

Laureato triennale in ingegneria informatica con un 1+ esperienza nella gestione di database e progettazione di software customs utilizzando diversi linguaggi tra cui Java, Cobol e altri per lo sviluppo web. Mi reputo un ragazzo diligente, dimostrato una voglia per accrescere le mie competenze creative e analitiche. Sono un membro collaborativo del team con una grande attenzione ai dettagli, gestendo il tempo lavorativo per migliorare la qualità del lavoro..

3517890782

✓ pgadriano01@gmail.com

Pompei (NA)

linkedin.com/in/gennaro-a-pagano-3b5568289/

SKILLS

- JAVA
- COBOL
- SVILUPPO WEB (HTML, CSS, JAVASCRIPT)
- DATABASE E ANALISI DATI
- SOLIDITY & SMART CONTRACTS
- SERVICENOW (CSA CERTIFICATED)

EDUCATION

LAUREA TRIENNALE

INGEGNERIA INFORMATICA

2020 - 2023

LICEO ARTISTICO

2015-2020

LANGUAGE

Italiano Inglese

EXPERIENCES

O COBOL ANALYST

ACCENTURE NAPOLI 2023 - IN CORSO

- Analisi e sviluppo in COBOL
- Risoluzione INCIDENT QAV tramite Mainframe

SERVICENOW ADMINISTRATOR

ACCENTURE ROMA

2022-2023

- KPI, Dashboards e Reports
- Progettazione funzioni custom con Javascript
- Gestione delle traduzioni e visibilità web

TUTOR MATERIE SCIENTIFICHE

GRANDI SCUOLE 2020-2022